# 求助陈版：权益法下顺流交易中，资产接收方资产减值对未实现损益影响问题

提问人：pdhbridge 时间：2023-02-01 11:37:
求助陈版：A公司持有B公司30%股权，A对B公司按照权益法核算。A公司向B公司销售一部分设备，假设A公司产生销售收入 150 ，成本 100 ，产生未实现毛利 50 ，B公司将该设备作为固定资产核算。 于A公司层面未实现毛利 50中归属于A公司的部分（50*30%）需要作为未实现损益抵消，并在未来设备摊销期间转回未实现损益。
现B公司使用该部分该设备一段时间后，由于业绩亏损，对该设备全额计提减值，那么A公司层面对剩余的未实现损益怎么处理。

回答人：chenyiwei
如果当初A以 100 （成本价）向B销售设备，则现在B对该设备计提的减值准备也可以减少 50 ，相应地对本企业投资收益的影响也可以减少 15 。所以，因被投资企业对标的资产计提减值，原顺流交易损益的影响是体现在投资收益中，即视同在被投资企业计提减值准备的时点，全额实现该部分顺流交易损益。